nl: Compatibel halsprofiel/-breedte: Smal (elektrisch); Standaard (staalsnarig akoestisch); Universeel; Breed (klassiek); Overig
zh-CN: 适配的颈型/宽度: 窄（电吉他）; 标准（钢弦原声吉他）; 通用; 宽（古典吉他）; 其他
sl-SI: Združljiv profil/širina vratu: Ozek (električna kitara); Standardni (akustična kitara s kovinskimi strunami); Univerzalen; Širok (klasična kitara); Drugo
zh-TW: 相容琴頸輪廓/寬度: 窄面 (電吉他); 標準 (鋼弦木吉他); 通用; 寬面 (古典吉他); 其他
lt-LT: Suderinamas kaklo profilis / plotis: Siauras (elektrinės); Standartinis (akustinės su plieninėmis stygomis); Universalus; Platus (klasikinės); Kita
vi: Kiểu dáng/chiều rộng cần đàn tương thích: Hẹp (guitar điện); Tiêu chuẩn (acoustic dây sắt); Phổ thông; Rộng (guitar cổ điển); Khác
es: Perfil/ancho de cuello compatible: Estrecho (eléctrica); Estándar (acústica con cuerdas de acero); Universal; Ancho (clásica); Otro
nb: Kompatibel halsprofil/bredde: Smal (elektrisk); Standard (akustisk med stålstrenger); Universell; Bred (klassisk); Annet
cs: Kompatibilní profil/šířka krku: Úzký (elektrický); Standardní (akustická kytara s kovovými strunami); Univerzální; Široký (klasická kytara); Jiné
fr: Profil ou largeur de manche compatible: Étroit (électrique); Standard (acoustique à cordes en acier); Universel; Large (classique); Autre
pl: Kompatybilny profil/szerokość gryfu: Wąski (gitara elektryczna); Standardowy (gitara akustyczna ze stalowymi strunami); Uniwersalny; Szeroki (gitara klasyczna); Inne
hr-HR: Kompatibilni profil/širina vrata: Usko (električna); Standardno (akustična s čeličnim žicama); Univerzalno; Široko (klasična); Ostalo
el: Συμβατό προφίλ/πλάτος αυχένα:: Στενό (ηλεκτρική); Κανονικό (ακουστική με μεταλλικές χορδές); Γενικής χρήσης; Φαρδύ (κλασική); Άλλο
sk-SK: Kompatibilný profil/šírka krku: Úzky (elektrická gitara); Štandardný (akustická gitara s kovovými strunami); Univerzálny; Široký (klasická gitara); Iné
pt-PT: Perfil/largura de pescoço compatível: Estreito (elétrica); Padrão (acústica de cordas de aço); Universal; Largo (clássica); Outro
it: Profilo/larghezza del collo compatibile: Stretto (elettrica); Standard (acustica con corde in acciaio); Universale; Largo (classica); Altro
ru: Совместимый профиль/ширина грифа: Узкий (электрогитара); Стандартный (акустика с металлическими струнами); Универсальный; Широкий (классическая гитара); Другое
en: Compatible neck profile/width: Narrow (electric); Standard (steel-string acoustic); Universal; Wide (classical); Other
ja: 互換性のあるネックプロファイル／幅: ナロー (エレキ); スタンダード (スチール弦アコースティック); ユニバーサル; ワイド (クラシック); その他
da: Kompatibel halsprofil/bredde: Smal (elektrisk); Standard (akustisk med stålstreng); Universel; Bred (klassisk); Andet
tr: Uyumlu boyun profili/genişliği: Dar (elektro); Standart (çelik telli akustik); Evrensel; Geniş (klasik); Diğer
sv: Kompatibel halsprofil/bredd: Smal (elektrisk); Standard (stålsträngad akustisk); Universell; Bred (klassisk); Övrigt
ro-RO: Profil/lățime compatibilă a gâtului: Îngust (electrică); Standard (acustică cu corzi de oțel); Universal; Lat (clasică); Altele
hu: Kompatibilis nyakprofil/-szélesség: Keskeny (elektromos); Normál (fémhúros akusztikus); Univerzális; Széles (klasszikus); Egyéb
th: โปรไฟล์/ความกว้างส่วนคอกีตาร์ที่เข้ากันได้: แคบ (กีตาร์ไฟฟ้า); มาตรฐาน (อะคูสติกสายเหล็ก); อเนกประสงค์; กว้าง (คลาสสิก); อื่นๆ
pt-BR: Perfil/largura de pescoço compatível: Estreito (elétrica); Padrão (violão de cordas de aço); Universal; Largo (violão clássico/nylon); Outro
de: Kompatible(s) Halsprofil/-breite: Schmal (elektrisch); Standard (Westerngitarre); Universal; Breit (Konzertgitarre); Sonstige
ko: 호환되는 목 프로필/너비: 내로우(일렉트릭); 스탠다드(스틸 스트링 어쿠스틱); 범용; 와이드(클래식); 기타
bg-BG: Съвместим профил/ширина на врата: Тесен (електрическа); Стандартен (акустична със стоманени струни); Универсален; Широк (класическа); Друго
fi: Yhteensopiva kaulan profiili/leveys: Kapea (sähkökitara); Vakio (teräskielinen akustinen); Yleinen; Leveä (klassinen); Muu